---
title: "链家数据分析"
CJKmainfont: Songti SC
author: "姚文喆"
date: "2023.10.20"
output:
  html_document:
    code_folding: show
    fig_caption: yes
    fig_width: 10
    highlight: tango
    number_sections: yes
    theme: cosmo
    toc: yes
  word_document:
    toc: yes
  pdf_document:
    latex_engine: xelatex
---
```{r setup, include = FALSE,echo = FALSE}
knitr::opts_chunk$set(echo = FALSE,error = FALSE, warning = FALSE, message = FALSE,
                      out.width = "100%", split = FALSE, fig.align = "center")
#load library
library(tidyverse)
library(kableExtra)
library(lubridate)
library(scales)
library(plotly)
library(patchwork)
library(ggrepel)
library(showtext)
showtext_auto(enable=TRUE)
```

# 你的主要发现

1. 房屋近地铁价格比非近地铁每平方米价格要高

1. 房屋楼层越高每平方米价格越高
  
1. 房屋房本满两年价格更优惠
    

# 数据介绍

本报告**链家**数据获取方式如下：
    
报告人在2023年9月12日获取了[链家武汉二手房网站](https://wh.lianjia.com/ershoufang/)数据。
    
- 链家二手房网站默认显示100页，每页30套房产，因此本数据包括3000套房产信息；
    
- 数据包括了页面可见部分的文本信息，具体字段及说明见作业说明。

 **说明：**数据仅用于教学；由于不清楚链家数据的展示规则，因此数据可能并不是武汉二手房市场的随机抽样，结论很可能有很大的偏差，甚至可能是错误的。
    
```{r}
# 载入数据和预处理

lj<- read_csv("/Users/macbook/Desktop/2023-09-12_cleaned.csv")
# EDA ---------------------------------------------------------------------

## 如下语句可以解决画图中的中文显示问题，当然你可以用showtext包来解决

theme_set(theme(text = element_text(family="Songti SC",size = 10))) #这里family设置成你系统中的中文字体名。

# 做一些数据预处理，比如把字符型变成factor。

```

# 数据概览

数据表（lj)共包括`r names(lj)`等`r ncol(lj)`个变量,共`r nrow(lj)`行。表的前10行示例如下：

```{r}
lj %>% 
  head(10) %>%
  kable(caption = "武汉链家二手房") %>% 
  kable_styling()
```

各变量的简短信息：
```{r}
glimpse(lj)
```

各变量的简短统计：
```{r}
summary(lj)
```

可以看到：

- 此数据中房价的均值为15，148.00元/平方

- 此数据中房型为三室两厅的居多，平均面积为100平方米。


# 探索性分析

## 变量1的数值描述与图形

发现：

- 房屋近地铁比非近地铁每平方米价格要高

```{r}
lj_ns<-filter(lj,near_subway%in%c("近地铁",NA))
lj_ns<-group_by(lj_ns,near_subway)
lj_mns<-summarise(lj_ns,mean_near_subway=mean(price_sqm))
view(lj_mns)
ggplot(data=lj_ns,mapping = aes(x=price_sqm))+
  geom_histogram(binwidth = 2000)+facet_wrap(~near_subway)
```
## 变量2的数值描述与图形

发现：

- 房屋楼层越高每平方米价格越高
```{r}
lj_l<-filter(lj,property_t_height%in%c(0,10))
lj_m<-filter(lj,property_t_height%in%c(11,20))
lj_h<-filter(lj,property_t_height>20)
lj_ml<-summarise(lj_l,mean_low=mean(price_sqm))
lj_mm<-summarise(lj_m,mean_mid=mean(price_sqm))
lj_mh<-summarise(lj_h,mean_high=mean(price_sqm))
ggplot(data=lj_l,mapping = aes(x=price_sqm))+
  geom_histogram(binwidth = 1000)+labs(title = "低区房价柱状图")
ggplot(data=lj_m,mapping = aes(x=price_sqm))+
  geom_histogram(binwidth = 1000)+labs(title = "中区房价柱状图")
ggplot(data=lj_h,mapping = aes(x=price_sqm))+
  geom_histogram(binwidth = 1000)+labs(title = "高区房价柱状图")
```

## 变量...的数值描述与图形

发现：

- 房屋房本满两年价格更优惠
```{r}
lj_if<-filter(lj,if_2y%in%c("房本满两年",NA))
lj_if<-group_by(lj_ns,if_2y)
lj_mif<-summarise(lj_if,mean_if_2y=mean(price_sqm))
view(lj_mif)
ggplot(data=lj_if,mapping = aes(x=price_sqm))+
  geom_histogram(binwidth = 2000)+facet_wrap(~if_2y)
```
## 探索问题1

发现：

- 房屋单价是否会随着房屋面积的增加而增加

```{r}
lj_1<-filter(lj,building_area<=400)
ggplot(data=lj_1,mapping = aes(x=building_area,y=price_sqm))+
  geom_point()+geom_smooth(se=FALSE)
```

## 探索问题2

发现：

- 房屋单价是否会随着楼层增加而增加

```{r}
ggplot(data=lj_1,mapping = aes(x=property_t_height,y=price_sqm))+
  geom_point()+geom_smooth(se=FALSE)
```


# 发现总结
影响房价的因素有很多种，区位、面积、楼层和地理位置等等，只有进行综合分配考虑才能寻找到性价比最高的房屋。



